【裁判字號】    89,訴,770
【裁判日期】    890804
【裁判案由】    清償債務
【裁判全文】
臺灣桃園地方法院民事判決  八十九年度訴字第七七○號
    原      告  華南商業銀行股份有限公司
    法定代理人  乙○○
    訴訟代理人  甲○○
    被      告  丙○○
右當事人間請求清償債務事件，本院判決如左：
    主    文
被告應給付原告如附表所示之本金、利息及違約金。
訴訟費用由被告負擔。
本判決第一項於原告以附表「供擔保金額」欄所示之金額或同額之中央政府建設公債
八十四年度甲類第一期債票供擔保後，得假執行。
    事    實
甲、原告方面：
  一、聲明：除供擔保金額外，餘如主文所示。
  二、陳述：
    (一)被告丙○○於（民國）八十七年四月二十七日，與原告訂立借款契約，向原告
      借款新台幣（下同）一百三十萬元，約定借款期間自八十七年四月二十七日起
      至九十四年四月二十七日止，應於每月二十七日按月平均攤付本息，而利息按
      基本放款利率加碼年息百分之一、二五，且嗣後若原告之基本放款利率調整時
      ，則按調整後牌告之基本放款利率加碼年息百分之一、二五（於原告得請求全
      部給付時之基本放款利率為百分之七、八五，經加碼百分之一、二五後，年息
      為百分之九、一），且有任何一宗債務不依約付息時，被告對原告所負之一切
      債務，視為全部到期；又若逾期付本息時，除仍計付利息外，並自逾期之日起
      ，在六個月以內者，按上開利率加百分之十，逾期六個月以上者，按上開利率
      加百分之二十計付違約金；而原告於八十七年四月二十七日已撥款一百三十萬
      元至被告於原告開立之二八八○一–九號帳戶內，然被告僅繳納本息至八十八
      年五月二十七日止，即均未再按期繳納本息，亦未清償前開借款。
    (二)被告又於八十七年五月十二日，與原告訂立借款契約，向原告借款二十萬元，
      約定借款期間自八十七年五月十二日起至九十四年五月十二日止，應於每月十
      二日按月平均攤付本息，而利息按基本放款利率加碼年息百分之一、二五，且
      嗣後若原告之基本放款利率調整時，則按調整後牌告之基本放款利率加碼年息
      百分之一、二五（於原告得請求全部給付時之基本放款利率為百分之七、八五
      ，經加碼百分之一、二五後，年息為百分之九、一），且有任何一宗債務不依
      約付息時，被告對原告所負之一切債務，視為全部到期；又若逾期付本息時，
      除仍計付利息外，並自逾期之日起，在六個月以內者，按上開利率加百分之十
      ，逾期六個月以上者，按上開利率加百分之二十計付違約金；而原告於八十七
      年五月十二日已撥款二十萬元至被告於原告開立之二八八○一–九號帳戶內，
      然被告僅繳納本息至八十八年七月十二日止，即未再按期繳納本息，亦未清償
      前開借款。
    (三)被告又於八十七年九月十日，與原告訂立借款契約，向原告借款四十萬元，約
      定借款期間自八十七年九月十日起至八十八年九月十日止，被告於到期後將本
      金一次清償，而利息按基本放款利率加碼年息百分之一、一七五，且嗣後若原
      告之基本放款利率調整時，則按調整後牌告之基本放款利率加碼年息百分之一
      、一七五（於原告得請求全部給付時之基本放款利率為百分之七、八五，經加
      碼百分之一、一七五後，年息為百分之九、○二五），且有任何一宗債務不依
      約付息時，被告對原告所負之一切債務，視為全部到期；又若逾期付本息時，
      除仍計付利息外，並自逾期之日起，在六個月以內者，按上開利率加百分之十
      ，逾期六個月以上者，按上開利率加百分之二十計付違約金；而原告於八十七
      年九月十日已撥款四十萬元至被告於原告開立之二八八○一–九號帳戶內，因
      被告就編號(一)部分之借款僅繳納本息至八十八年五月二十七日止，即未再按期
      繳納本息，故依兩造簽訂之授信約定書之約定，此筆債務亦視為到期，而被告
      亦未清償此筆借款。
    (四)因原告與被告二人於借貸契約及授信約定書內均已約定被告對原告所負之各宗
      債務，合意以台灣桃園地方法院為第一審管轄法院，故起訴請求被告連帶給付
      如附表所示之本金、利息與違約金，並陳明願供擔保，請准予宣告假執行。
  三、證據：提出消費者貸款契約影本二份、借據影本一份、授信約定書影本一份、
      被告戶籍謄本一份、轉帳收入與轉帳支出傳票影本各三張、貸款本息攤還表影
      本二張、原告八十八年二月八日（八八）審一字第一一○四號函影本一份、基
      本放款利率明細表一張為證。
乙、被告未於言詞辯論期日到場，亦未提出書狀作何聲明或陳述。
    理    由
一、本件被告未於言詞辯論期日到場，核無民事訴訟法第三百八十六條各款所列情形
    ，爰依原告之聲請，由其一造辯論而為判決。
二、本件原告主張之事實，業據其提出消費者貸款契約影本二份、借據影本一份、授
    信約定書影本一份、被告戶籍謄本一份、轉帳收入與轉帳支出傳票影本各三張、
    貸款本息攤還表影本二張、原告八十八年二月八日（八八）審一字第一一○四號
    函影本一份、基本放款利率明細表一張為證，核屬相符，而被告已於相當時期受
    合法之通知，而於言詞辯論期日不到場，亦未提出準備書狀爭執，依民事訴訟法
    第二百八十條第三項準用同法條第一項結果，視同被告對於原告主張之事實自認
    ，故綜上所述，堪信原告此部分主張為真實。
三、從而原告依消費借貸契約關係，請求被告清償如附表所示之本金、利息及違約金
    ，為有理由，應予准許。
四、原告陳明願供擔保，請求宣告假執行，核無不合，爰分別酌定如附表「供擔保金
    額欄」所示之相當擔保金額及擔保物，予以准許。
五、據上論結：原告之訴為有理由，依民事訴訟法第三百八十五條第一項前段、第七
    十八條，第三百九十條第二項判決如主文。
中      華      民      國    八十九    年      八      月      四      日
                                        臺灣桃園地方法院民事第二庭
~B法      官  邱瑞祥
右為正本係照原本作成
如對本判決上訴須於判決送達後廿日內向本院提出上訴狀
中      華      民      國    八十九    年      八      月      四      日
~B書  記  官  郝玉蓮
┌───────────────────────────────────┐
│附表：                                                                │
├─┬─────┬───────────┬───────────┬───┤
│編│本金（單位│                      │違約金（逾期六個月內，│      │
│  │：新台幣）│利                息  │按上開利率百分之十，逾│      │
│  │          │                      │期在六個月以上者，按上│供擔保│
│  │          │                      │開利率百分之二十計算）│金額（│
│  │          ├──┬────────┼───────────┤新台幣│
│號│          │利率│計算時間（民國）│    計算時間（民國）  │）    │
├─┼─────┼──┼────────┼───────────┼───┤
│一│壹佰壹拾肆│年息│自八十八年五月二│自八十八年六月二十八日│現金│
│  │萬伍仟伍佰│百分│十八日起至清償日│起至清償日止。        │拾玖萬│
│  │拾陸元  │之九│止。            │                      │元或同│
│  │          │、一│                │                      │額之中│
│  │          │    │                │                      │央政府│
│  │          │    │                │                      │建設公│
│  │          │    │                │                      │債八十│
│  │          │    │                │                      │四年度│
│  │          │    │                │                      │甲類第│
│  │          │    │                │                      │一期債│
│  │          │    │                │                      │票。  │
├─┼─────┼──┼────────┼───────────┼───┤
│二│壹拾柒萬肆│年息│自八十八年七月十│自八十八年八月十三日起│現金陸│
│  │仟貳佰玖拾│百分│三日起至清償日止│至清償日止。          │萬元或│
│  │玖元      │之九│。              │                      │同額之│
│  │          │、一│                │                      │中央政│
│  │          │    │                │                      │府建設│
│  │          │    │                │                      │公債八│
│  │          │    │                │                      │十四年│
│  │          │    │                │                      │度甲類│
│  │          │    │                │                      │第一期│
│  │          │    │                │                      │債票。│
│  │          │    │                │                      │      │
├─┼─────┼──┼────────┼───────────┼───┤
│三│肆拾萬元  │年息│自八十八年七月十│自八十八年八月十一日起│現金壹│
│  │          │百分│一日起至清償日止│至清償日止。          │拾肆萬│
│  │          │之九│。              │                      │元或同│
│  │          │、○│                │                      │額之中│
│  │          │二五│                │                      │央政府│
│  │          │    │                │                      │建設公│
│  │          │    │                │                      │債八十│
│  │          │    │                │                      │四年度│
│  │          │    │                │                      │甲類第│
│  │          │    │                │                      │一期債│
│  │          │    │                │                      │票。  │
└─┴─────┴──┴────────┴───────────┴───┘


司法院資訊處製作；財團法人民間司法改革基金會備份。
